# 权益法核算转公允价值计量是不是少了一个结转损益的分录？

提问人：wufaxian 时间：2019-10-23 06:30:11
请看下图划红线的两处。4,500,000损益分别按60% 和40%结转 “成本”
（借用一下这个词）。但是没有全额确认收益。是否应该向图中的（ 2 ）（ 3 ）
会计分录一样，比照其他综合收益；资本公积金----其他资本公积金，一样全额结转投资收益。即：
借损益调整 4,500,000
贷投资收益 4,500,000

回答人：chenyiwei
这个问题昨天已经回复过，权益法下长期股权投资的损益调整对应的是历年的投资收益，已经体现在期初留存收益中，所以无需再将这部分损益调整再转入处置当期的损益。